【裁判字號】    89,易,390
【裁判日期】    890323
【裁判案由】    賭博
【裁判全文】
臺灣臺南地方法院刑事判決              八十九年度易字第三九號
    公  訴  人  臺灣臺南地方法院檢察署檢察官
    被      告  壬○○
    選任辯護人  黃俊達律師
                賴鴻鳴律師
                林錫恩律師
    被      告  己○○
    被      告  癸○○
    被      告  丁○○
    被      告  戊○○
右列被告因賭博案件，經檢察官提起公訴（八十八年度偵字第一三九三號），本院判
決如左：
    主  文
陳楠樘共同以賭博為常業，處有期徒刑陸月，如易科罰金以參佰元折算壹日。
丁○○共同以賭博為常業，累犯，處有期徒刑肆月，如易科罰金以參佰元折算壹日。
己○○、黃靜鈴、戊○○共同以賭博為常業，各處有期徒刑貳月，如易科罰金均以參
佰元折算壹日。
扣案之娛樂卡（一百分、二百分、五百分、一千分）共肆佰拾玖張，新台幣
貳仟捌佰伍拾元均沒收。
    事  實
一、壬○○共同基於常業賭博之犯意，自民國八十八年一月間起至同年九月一日止，
    在臺南縣新營市○○路一二九號公眾得出入之場所，經營「虹七彩」電動玩具店
    ，擺設電動賭博機具「滿貫大亨」十一台、「賓果八人座」二台（以上電玩在上
    址一樓）及「梭哈」六十三台（在二樓），與不特定之顧客賭博財物為業，並僱
    用具有常業賭博犯意聯絡之己○○、癸○○、丁○○（於八十六年間犯賭博罪，
    經本院判處有期徒刑三月，於八十六年十一月十八日執行完畢）及戊○○等四人
    ，負責開分及兌換代幣、積分卡及現金等事宜。其中「滿貫大亨」電玩係以新臺
    幣（以下同）十元換取代幣一枚，每次須以代幣三枚下注，如押中則可得三倍之
    分數，並可以兌換代幣繼續把玩；「賓果」電玩係以二百元開一千五百分，如押
    中可得五倍之分數，若不玩時，尚可將所贏取之分數兌換代幣或娛樂（積分）卡
    ；「梭哈」電玩則係二百元開二百分，每次押二十分，如押中則可得四十分至二
    百分不等之分數，若不玩時，亦可將剩餘之分數兌換積分卡，以供下次賭玩使用
    。嗣於八十八年九月一日二十二時許，適有賭客辛○○、丙○○、庚○○、甲○○及乙○○等人於該店內賭玩時，為臺灣臺南地方法院檢察署檢察官指揮臺南縣
    警察局新營分局警員當場查獲，並扣得娛樂卡（一百分、二百分、五百分、一千
    分）共四百十九張、現金二千八百五十元等物。
二、案經臺南縣警察局新營分局報告臺灣臺南地方法院檢察署檢察官偵查起訴。
    理  由
一、訊據被告壬○○固承認於右記時地，經營「虹七彩」電動玩具店，擺設右開機具
    供人遊樂，訊據被告己○○、癸○○、丁○○、戊○○，固均承認受僱於被告壬○○，負責開分、兌換代幣、積分卡等工作，惟被告等均矢口否認有賭博之犯行
    ，均辯稱：未有兌換財物之情事云云。然查共同被告乙○○於警訊時供稱：「所
    持有之積分卡，如果要兌換現金時，向店內小姐說後，她會告知我去向店內某不
    特定人士以積分卡一千分兌換一千元，換言之就是積分卡多分就可兌換同數之新
    臺幣」等語。又共同被告辛○○、丙○○、庚○○、甲○○、乙○○等人，分別
    於警訊或檢察官偵查中供稱當時在現場或之前有賭玩過。且該店能讓顧客兌換代
    幣或積分卡供下次賭玩之用，亦即下次該顧客持卡前來，毋需再支付費用即可賭
    玩，則該等積分卡或代幣實具相當之經濟價值，而與兌換現金無異，再參酌被告
    乙○○上開警訊之供述，足徵被告等確有賭博之行為。又被告壬○○開設該店營
    生，而被告己○○、癸○○、丁○○及戊○○等四人受僱於該店為業自均屬以賭
    博為常業。此外，復有現場圖、違反社會秩序維護法案現場紀錄及扣押書各二張
    附卷可稽，是本件事證明確，被告等犯行，均堪認定。
二、核被告壬○○、己○○、癸○○、丁○○、戊○○所為，均係犯刑法第二百六十
    七條之常業賭博罪。渠等間有犯意之聯絡及行為之分擔，應依共同正犯論處。被
    告丁○○於八十六年十一月十八日受有期徒刑之執行完畢有臺灣臺南地方法院檢
    察署刑案資料查註紀錄表在案可稽，其於五年之內再犯本件有期徒刑以上之罪，
    為累犯，應依法加重其刑。爰審酌被告等犯罪之一切情狀，分別量處如主文第一
    、二、三項所示之刑，並諭知易科罰金之折算標準。扣案之娛樂卡（一百分、二
    百分、五百分、一千分）共四百十九張，係供犯罪所用之物，現金二千八百五十
    元係因犯罪所得之物，均屬被告壬○○所有，依法一併宣告沒收。
三、本案共同被告辛○○、丙○○、庚○○、甲○○、乙○○部分，已另行審結。
據上論斷，應依刑事訴訟法第二百九十九條第一項前段，刑法第二十八條、第二百六
十七條、第四十七條、第四十一條、第三十八條第三項、第一項第二、三款，罰金罰
鍰提高標準條例第一條前段、第二條，判決如主文。
中    華    民    國      八十九      年      三       月     二十三    日
                                  臺灣臺南地方法院刑事庭
                                          法  官  蘇  孫  波
右正本證明與原本無異。
如不服本判決，應於判決送達後十日內，向本院提出上訴狀。
                                          書記官  羅  宗  賢
中    華    民    國      八十九 年      五       月       三      日


司法院資訊處製作；財團法人民間司法改革基金會備份。
